# 所得税优惠文件晚于报告日

提问人：sinvin 时间：2012-03-19 14:55:16
请教陈版主，公司 2012 年 2 月 15 日公告， 2012 年 2 月 20 日拿到高薪技术企业税收优惠的批复文件批（复文件日期为 2012 年 2 月 13日）。公司自 2011 年 1 月 1 日至 2013 年 12 月 31 日按照15%的税率缴纳所得税。 请问，在 2011 年年报的时候是按25%计算的所得税， 2012 年汇算清缴 2011 年度的所得税的时候将会退10%的所得税（ 500 万元），如何处理？直接进入 2012 年得所得税费用，还是需要调整以前年度损益啊？？？？

回答人：chenyiwei
应调整 2012 年度损益。因为批复文件日期为 2012 年 2 月 13 日，说明在 2011 年 12 月 31 日这一特定时点上，尚无证据表明企业可以享受高新技术企业的税收优惠待遇，资产负债表日后获得批文并不代表资产负债表日实际存在的状态或情况的新的或进一步证据，应作为资产负债表日后非调整事项处理。

提问人：nikan 时间：2012-03-19 15:45:05
回复 chenyiwei 的帖子
我的理解，应不属于期后事项，虽然批文日期是 13 日在公告日 15 号之前，但拿到批文是 20 日，换言之，在 20 日之前是不知道高新技术企业获批这一事项的。
如果这属于期后事项，我理解应为调整事项，需要调整 2011 年度的适用税率

回答人：chenyiwei
抱歉，没有看仔细，拿到批文是在年报公告之后。事实上，如你所言，这类事情，只要推迟公告到批复日之后，就没有那么尴尬。对此问题，我们的把握口径底线是必须在公告前取得税务优惠备案，否则仍按 25 ％计提。

提问人：蓝调的胖头鱼 时间：2012-03-20 20:26:46
适合参考下 2011 年CPA会计考试真题的处理方式： 20×4年 4 月 20 日，甲公司收到当地税务部门返还其20×3年度已交所得税款的通知， 4 月 30 日收到税务部门返还的所得税款项 720 万元。甲公司在对外提供20×3年度财务报表时，因无法预计是否符合有关的税收优惠政策，故全额计算交纳了所得税并确认了相关的所得税费用。 税务部门提供的税收返还凭证中注明上述返还款项为20×3年的所得税款项，为此，甲公司追溯调整了已对外报出的20×3年度财务报表相关项目的金额。
甲公司的会计处理不正确。 理由：企业收到的所得税返还属于政府补助，应按《政府补助》准则的规定处理。在实际收到所得税返还时，直接计入当期营业外收入，不得追溯调整已对外报出的20×3年度财务报表。 更正的分录： 借：以前年度损益调整——20×3年度所得税费用 720 贷：营业外收入 720

回答人：chenyiwei
这个例子不妥。本贴中讨论的税收返还和优惠等不属于政府补助的范畴。